【裁判字號】    97,上訴,1251
【裁判日期】    970708
【裁判案由】    毒品危害防制條例
【裁判全文】
臺灣高等法院臺中分院刑事判決        97年度上訴字第1251號
上  訴  人
即  被  告  乙○○
                    號
選任辯護人  洪主雯律師
選任辯護人  何孟育律師
選任辯護人  張慶宗律師
上列上訴人因毒品危害防制條例案件，不服臺灣臺中地方法院97
年度訴字第609號中華民國97年4月28日第一審判決（起訴案號
：臺灣臺中地方法院檢察署96年度偵字第29504號），提起上訴
，本院判決如下：
    主  文
上訴駁回。
    事實及理由
一、本案被告乙○○對於其販賣第三級毒品Ｋ他命犯行供認不諱
    ，又查本案經本院審理結果，認第一審判決認事用法及量刑
    均無不當，應予維持，並引用第一審判決書記載之事實、證
    據及理由（如附件）。又(一)按刑法上集合犯，係指行為之本
    質上，具有反覆、延續實行複次作為之特徵，經立法特別歸
    類，使成獨立之犯罪構成要件行為態樣，故雖有複次作為，
    仍祇成立一罪。又所稱接續犯，係指數個在同時同地或密切
    接近之時地，侵害同一法益之行為，因各舉動之獨立性極為
    薄弱，社會通念認為無法強行分開，乃將之包括視為一個行
    為之接續進行，給予單純一罪之刑法評價。此種實質上一罪
    之集合犯及接續犯，與裁判上一罪之連續犯，其相異者，係
    在於連續犯侵害同一法益之數行為，各具獨立性，客觀上並
    認為其間存有時間上之差距，乃認係出於一個概括之犯意，
    為期訴訟經濟，擬制為一罪。九十五年七月一日起施行之修
    正刑法，已將連續犯及其性質類似之常業犯規定悉予刪除，
    考其立法旨趣，係因對於多次原可獨立評價之行為，僅論以
    一罪，不無鼓勵犯罪之嫌，亦與國民對於法律之感情相悖。
    是就集合犯及接續犯之觀念，於判斷時，自不能無限擴張，
    除仍應受社會通念之支配外，尤應注意其公平性、合理性，
    使與經驗法則、論理法則及比例原則等一般法律適用之原理
    原則相適合，否則即與上揭修法精神不符（最高法院96年台
    上字第787號、97年台上字第873號判決參照）。就本件被告
    之販毒行為而言，其犯罪時間長達近四月之久，所為販毒行
    為所犯侵害法益之數行為，各具獨立性，客觀上並認為其間
    存有時間上之差距，對於被告多次原可獨立評價之行為，自
    不得僅論以集合犯或接續犯，因此本件就刑法修正施行後多
    次販賣毒品之犯行，採一罪一罰，始符合立法本旨，本件被
    告上訴認被告所有對同一對象之販賣行為為接續犯云云，所
    辯要無足採。(二)又按刑罰之量定，屬法院自由裁量之職權行
    使，應具體審酌刑法第五十七條所列各款事由及一切情狀，
    為酌量輕重之標準，就犯罪事實與情節，如未逾越法定刑度
    ，或濫用其權限，別無其他加重或減輕之原因，下級審法院
    量定之刑，倘無不當情形，上級審法院對下級審法院之職權
    行使，應予尊重。（最高法院九十年台上字第一一九號、七
    十二年台上字第六六九六號、七十五年台上字第七０三三號
    判決參照），且按刑法第五十九條之規定，係裁判上之酌減
    ，乃法院於職權範圍內得為酌定之事項，除其裁量權之行使
    ，明顯違反比例原則外，不得任意指為違法。本件如原審審
    酌被告販賣第三級毒品Ｋ他命二十二次予他人，足以使購買
    施用者形成成癮性，導致精神障礙與性格異常，嚴重戕害國
    人身體健康，及危害社會治安，所生危害甚巨，暨其素行、
    智識、犯罪手段、犯罪所得、各次販賣之數量，及犯後尚能
    坦承犯行，態度尚可等一切情狀，予以量刑，並定其應執行
    刑十三年，以資懲儆。對公訴人求處應定執行有期徒刑二十
    年六月，併科罰金一百二十萬元之求刑，認尚嫌過重，且本
    件原審認被告犯罪情節，本於職權之運用，未依刑法第五十
    九條酌量減輕其刑，其裁量權之行使，尚未違反比例原則，
    難認有判決適用法則不當之違誤。本件量刑尚稱妥適，原審
    法院適用法律，尚無失當。被告上訴意旨指摘原判決量刑過
    重，為無理由，應予駁回。
二、據上論斷，應依刑事訴訟法第三百七十三條、第三百六十八
    條，判決如主文。
本案經檢察官甲○○到庭執行職務。
中    華    民    國    97    年    7     月    8     日
            刑事第二庭  審判長法  官  李  璋  鵬
                              法  官  胡  忠  文
                              法  官  蕭  錦  鍾
上列正本證明與原本無異。
如不服本判決應於收受本判決後10日內向本院提出上訴書狀，其
未敘述上訴理由者，並得於提起上訴後10日內向本院補提理由書
狀（均須按他造當事人之人數附繕本）「切勿逕送上級法院」。
                              書記官  蕭  訓  慧
中    華    民    國    97    年    7     月    8     日


司法院資訊處製作；財團法人民間司法改革基金會備份。
